臺灣嘉義地方法院刑事判決　　　　　　　　　　　　　　九十一年度訴字第八二號
　　公　訴　人　臺灣嘉義地方法院檢察署檢察官
　　被　　　告　丁○○
　　　　　　　　丙○○
右列被告等因違反槍砲彈藥刀械管制條例案件，經檢察官提起公訴（九十一年度偵字
第四二五、六三三號），本院判決如左：
    主  文
丁○○未經許可，持有可發射子彈具有殺傷力之土造長槍，處有期徒刑壹年貳月，併
科罰金新臺幣陸萬元，罰金如易服勞役，以新臺幣玖佰元即銀元參佰元折算壹日。緩
刑肆年。扣案之土造長槍壹支（槍枝管制編號：0000000000號）、霰彈
顆沒收。
丙○○未經許可，持有可發射子彈具有殺傷力之土造長槍，處有期徒刑壹年貳月，併
科罰金新臺幣陸萬元，罰金如易服勞役，以新臺幣玖佰元即銀元參佰元折算壹日。緩
刑肆年。扣案之土造長槍壹支（槍枝管制編號：0000000000號）、霰彈
顆沒收。
    事  實
一、丁○○、丙○○均明知具殺傷力之土造長槍及霰彈係槍砲彈藥刀械管制條例所管
    制之槍砲、彈藥，未經許可不得持有，丁○○自民國八十年一月間其父黃金寬死
    亡後，即持有黃金寬遺留之具殺傷力之土造長槍一支（槍枝管制編號：0000
    000000號）及霰彈三顆；丙○○則於九十年九、十月間某時，在嘉義縣阿
    里山鄉來吉村不詳地點之荼園旁，拾獲具殺傷力之土造長槍一支（槍枝管制編號
    ：0000000000號）及霰彈四顆，竟意圖為自己不法之所有，將該槍枝
    之霰彈侵占入己，未經許可而無故持有上開槍彈。嗣於九十年十二月二十九日上
    午十時許，丁○○邀集甲○、乙○○及戊○○到嘉義縣梅山鄉瑞里村二號橋橋旁
    上山區挖取冬筍，趁挖取冬筍之便，丁○○遂夥同丙○○攜帶前開土造長槍二支
    及霰彈七顆，獵殺野兔、松鼠等動物，丙○○並擊發霰彈一顆，迨同日下午十四
    時三十分許，為警當場查獲，並扣得土造長槍二支、霰彈六顆。
二、案經嘉義縣警察局竹崎分局報告及臺灣嘉義地方法院檢察署檢察官自動檢舉偵查
    起訴。
    理  由
一、訊據被告丁○○、丙○○對於右揭事實於警訊、偵查中及本院審理時坦承不諱；
    又被告二人分別持有土製長槍一支及霰彈三顆，經警查獲之事實，亦經證人甲○
    於本院審理中到庭證述屬實，且有土造長槍二支及霰彈六顆扣案可稽。而上開扣
    按之土造長槍及霰彈，經送請內政部警政署刑事警察局鑑定結果，認「(1)送鑑土
    造長槍貳支，因該二槍枝均具完整規模之裝填、閉鎖和擊發裝置，機械性能良好
    ，認可擊發適用之子彈，認均具殺傷力。(2)送鑑霰彈陸顆，認均係完整之一二Ｇ
    ＡＵＧＥ制式霰彈槍，認均具殺傷力」等情，有該局九十一年一月十七日（九十
    一）刑鑑字第四三四八號鑑驗通知書一紙在卷可憑。本件事證明確，被告等犯行
    ，應堪認定。
二、被告等未經許可持有上開槍枝之行為，係犯槍砲彈藥刀械管制條例第十一條第四
    項之未經許可持有可發射金屬或子彈具有殺傷力之槍枝罪；其等未經許可分別持
    有子彈之行為，係犯同條例第十二條第四項之未經許可持有子彈罪。其等均以一
    持有槍枝及子彈行為同時觸犯上開二罪名，應從一重之未經許可，持有可發射金
    屬或子彈具有殺傷力之槍枝罪處斷。另被告丙○○拾獲前述土造長槍一支及霰彈
    四顆後，侵占入己之行為，係犯刑法第三百三十七條侵占遺失物罪，公訴人漏未
    論引被告所犯侵占遺失物罪法條部分，惟犯罪事實既已載明，且係裁判上一罪之
    牽連犯，本院自得加以論究。被告丙○○上開未經許可持有可發射金屬或子彈具
    有殺傷力之槍枝罪與侵占遺失物二罪間，有方法結果之牽連關係，應依刑法第五
    十五條論以較重之未經許可持有可發射金屬或子彈具有殺傷力之槍枝罪。爰審酌
    被告等未經許可持有具殺傷力之槍彈，危害社會治安，對他人之生命、身體構成
    嚴重威脅，然被告等犯後坦承不諱，態度良好，頗有悔意等一切情狀，量處如主
    文所示之刑，罰金部分並諭知易服勞役之折算標準。再查，被告丁○○未曾受有
    期徒刑以上刑之宣告，被告丙○○於八十一年間因贓物罪，經判處有期徒刑八月
    ，緩刑四年，於八十一年七月十日確決確定，緩刑期滿未經撤銷，其刑之宣告失
    其效力，有臺灣嘉義地方法院檢察署刑案資料查註紀錄表及臺灣高等法院被告全
    國前案紀錄表在卷可按，被告等經此教訓，當知警惕而無再犯之虞，本院認其等
    所宣告之刑，暫不執行為適當，併予宣告緩刑四年，以啟自新。扣案之槍枝二枝
    及霰彈六顆，均為違禁物，不問屬於犯人與否，應依刑法第三十八條第一項第一
    款之規定併予宣告沒收之，至被告丙○○持有已擊發之霰彈一顆，並未扣案，應
    已滅失，爰不另為沒收之諭知。
三、另槍砲彈藥刀械管制條例第十九條有關犯同條例第十一條之罪宣告強制工作之規
    定，業經立法院三讀通過刪除，並經總統於九十年十一月十四日公布，於九十年
    十一月十六日生效，而依刑法第二條第二項之規定，保安處分適用裁判時之法律
    ，故本案依法自不得宣告強制工作，併予敘明。
據上論斷，應依刑事訴訟法第二百九十九條第一項前段，槍砲彈藥刀械管制條例第十
一條第四項、第十二條第四項，刑法第十一條前段、第三百三十七條、第五十五條、
第四十二條第二項、第七十四條第一款、第三十八條第一項第一款，罰金罰鍰提高標
準條例第一條前段、第二條，現行法規所定貨幣單位折算新臺幣條例第二條，判決如
主文。
本案經檢察官陳昭廷到庭執行職務。
中    華    民    國      九十一        年      三      月    二十二    日
                                      臺灣嘉義地方法院刑事第二庭
                                          法  官   羅  秀  緞
右正本證明與原本無異。
如不服本判決，應於判決送達後十日內，向本院提出上訴狀。
中    華    民    國      九十一        年      三      月    二十二    日
                                          書記官   呂  權  芳
附錄法條：
槍砲彈藥刀械管制條例第十一條第四項：
未經許可，持有、寄藏或意圖販賣而陳列第一項所列槍枝者，處一年以上七年以下有
期徒刑，併科新台幣七百萬元以下罰金。
槍砲彈藥刀械管制條例第十二條第四項：
未經許可，持有、寄藏或意圖販賣而陳列子彈者，處五年以下有期徒刑，併科新台幣
三百萬元以下罰金。
刑法第三百三十七條
意圖為自己或第三人不法之所有，而侵占遺失物、漂流物或其他離本人所持有之物者
，處五百元以下罰金。
